臺灣基隆地方法院刑事判決　　　　　　　 96年度易字第327號
公　訴　人　臺灣基隆地方法院檢察署檢察官
被　　　告　丙○○
上列被告因竊盜等案件，經檢察官提起公訴（96年度偵字第2829
號），本院判決如下：
    主  文
丙○○損壞他人之車門鎖，累犯，處拘役參拾日，如易科罰金以
新台幣壹仟元折算壹日；又攜帶兇器於夜間侵入有人居住之建築
物竊盜，累犯，處有期徒刑拾月。
    理  由
一、犯罪事實：
    丙○○曾犯施用毒品案件，經本院判處有期徒刑7 月，於民
    國94年11月9 日縮短刑期執行完畢，猶不知悔改，復意圖為
    自己不法之所有，於96年4月24日凌晨4時許，駕駛不知情友
    人所有之車號7K-8971 號自小客車，進入有警衛看管之基隆
    巿成功一路光華大廈社區地下2 樓停車場，以客觀上足對人
    之生命、身體、安全構成威脅，具有危險性之鐵製一字型螺
    絲起子及老虎鉗子各1 支（業經被告丟棄而滅失）破壞車號
    3S-5815 號自小貨車之車門鎖，致令不堪用後，竊取甲○○
    放在車上之皮包1 批（共價值新臺幣20至50萬元間）、回數
    票9張，得手後駕駛7K- 8971 號自小客車將上開物品載離現
    場，再嗣機於夜市等處，以每個皮包1 千元至2千元之價格，
    販售予不知情之不特定人。嗣於96年5月19日10 時50分許，
    為警持搜索票至丙○○位在基隆巿成功一路133巷42號2樓居
    所搜索，查獲甲○○失竊之小腰包75個、化妝包26個、零錢
    子母包4個、零錢包78個、男用小皮夾32個、男用中皮夾3個
    、小名片夾13個、中名片夾2個、女用小皮包10 個、女用中
    皮包8個及女用大皮包10個。
二、認定事實所依據之證據及理由：
    (一)被告自白：被告於本院審理中自白其於前述時、地毀損、
      竊盜之犯行事實。
    (二)證人甲○○證述其所有之車號3S-5815 號自小貨車之車門
      鎖遭破壞，車內皮包1 批、回數票遭竊之情節。至於證人
      甲○○於警詢時指稱被告亦竊取其車內之大樓停車場遙控
      器1 個云云，然此部分業據被告堅決否認，且查無其他證
      據可資認定被告有竊取此部分財物，無從認定被告有此部
      分之犯行，附此說明。
    (三)贓物認領保管條1紙、照片4張、臺灣基隆地方法院搜索票
      、宜蘭縣警察局羅東分局搜索扣押筆錄。
三、論罪與科刑：
  (一)按地下室停車場為建築物之一部分，樓上有住戶，就整幢大
    樓而言，該大樓為有人居住之建築物，且地下室停車場與樓
    上住戶有不同出入口出入，侵入地下室停車場並不妨害樓上
    住戶之居住安全，於夜間侵入有人看管之大樓地下室停車場
    行竊財物得手，係犯刑法第321條第1項第1 款之夜間侵入有
    人居住之建築物竊盜罪。又按刑法第321條第1 項第3款之攜
    帶兇器竊盜罪，係以行為人攜帶兇器竊盜為其加重條件，此
    所謂兇器，其種類並無限制，凡客觀上足對人之生命、身體
    、安全構成威脅，具有危險性之兇器均屬之，且祇須行竊時
    攜帶此種具有危險性之兇器為已足，並不以攜帶之初有行兇
    之意圖為必要。被告為竊盜犯行時所攜帶之一字型螺絲起子
    及老虎鉗各1 支，均為金屬材質，質地堅硬，且甚尖銳，業
    據被告供明在卷，顯均為具有危險性之兇器（最高法院79年
    台上字第5253號判例意旨參照）。核被告所為，係犯刑法第
    354條毀損罪、第321條笫1項第1款、第3款之攜帶兇器於夜
    間侵入有人居住之建築物竊盜罪（起訴書誤載刑法第32 0條
    笫1項之竊盜罪，此部分業據蒞庭檢察官當庭更正，無變更
    起訴法條之適用）。
  (二)又被告前曾受事實欄所載有期徒刑之執行，有臺灣高等法院
    被告前案紀錄表在卷可稽，其於有期徒刑之執行完畢後，5
    年內故意再犯有期徒刑以上之罪，為累犯，應加重其刑。
  (三)被告所犯上開犯行，犯意各別，應分論併罰。
  (四)本院審酌被告年輕力盛，不思以已力賺取生活之資，妄以竊
    盜方式快速獲取財物，其行為殊不值取，惟慮及其犯後坦承
    犯行等一切情狀，分別量處如主文所示之刑，並就拘役部分
    諭知易科罰金之折算標準，以示儆懲。
  (五)至於供被告即犯罪行為人為本案竊盜犯行使用之一字型螺絲
    起子及老虎鉗各1支，並未扣案，且業經被告丟棄而滅失，
    爰不予宣告沒收。
四、據上論斷，應依刑事訴訟法第284條之1、第299條第1項前段
    ，刑法第321條第1項第1款、第3款、第354條、第47條第1項
    、第41條笫1項前段，刑法施行法第1條之1，判決如主文。
本案經檢察官乙○○到庭執行職務。
中　　華　　民　　國　　96　　年　　6　　月　　29　　日
                  刑事第二庭法  官    何怡穎
以上正本證明與原本無異。
如不服本判決應於收受本判決後10日內向本院提出上訴書狀，其
未敘述上訴理由者，並得於提起上訴後10日內向本院補提理由書
狀
中　　華　　民　　國　　96　　年　　6　　月　　29　　日
                            書記官    鄭梅君
附錄論罪法條：
刑法第321條
犯竊盜罪而有左列情形之一者，處6月以上、5年以下有期徒刑：
一  於夜間侵入住宅或有人居住之建築物、船艦或隱匿其內而犯
　　之者。
二  毀越門扇、牆垣或其他安全設備而犯之者。
三  攜帶兇器而犯之者。
四  結夥三人以上而犯之者。
五  乘火災、水災或其他災害之際而犯之者。
六  在車站或埠頭而犯之者。
前項之未遂犯罰之。
刑法第354條
毀棄、損壞前二條以外之他人之物或致令不堪用，足以生損害於
公眾或他人者，處2年以下有期徒刑、拘役或5百元以下罰金。
